【裁判字號】    89,上易,1522
【裁判日期】    891003
【裁判案由】    竊盜
【裁判全文】
臺灣高等法院臺南分院刑事判決            八十九年度上易字第一五二二號    Ｇ
      上  訴  人
      即  被  告  甲  ○  ○
右上訴人因竊盜案件，不服臺灣嘉義地方法院八十九年度易字第四０七號中華民國八
十九年六月十六日第一審判決（起訴案號：臺灣嘉義地方法院檢察署八十九年度偵字
第二七七八號），提起上訴，本院判決如左：
      主      文
上訴駁回。
      事      實
一、甲○○曾有多次違反麻藥品管理條例案件前科，最近一次經臺灣高等法院判處有
    期徒刑七月確定，並於八十六年二月十一日執行完畢，仍不知悔改，竟與鄭鴻炎
    （經判處有期徒刑一年二月確定）共同基於意圖為自己不法所有之犯意，於八十
    九年四月二十七日中午十二時三十分許，共持客觀上具有殺傷力之鐵質利器一支
    ，毀越安全設備之窗戶，無故侵入坐落於嘉義市○○路○段六三０巷二號乙○○
    住宅行竊，於屋內搜尋財物尚未得手之際，為人發現報警。嗣經警到達圍捕，甲
    ○○、鄭鴻炎為免遭警方逮捕，竟分別自二樓躍下甲○○造成脊椎骨折、鄭鴻炎
    造成雙腿骨折，為警當場捕獲，並扣得甲○○所有，供共同竊盜所用之鐵質六角
    扳手一支。
二、案經乙○○訴由嘉義市警察局第二分局報請臺灣嘉義地方法院檢察署檢察官偵查
    起訴。
      理      由
一、右揭事實業據上訴人即被告甲○○坦承不諱，核與被害人乙○○指訴之情節相符
    ，並有證人陳淑珍於警訊中指證明確，復有被害報告單一紙、照片八幀在卷及鐵
    質六角扳手一支扣案可稽。本件事證明確，被告甲○○犯行洵堪認定。
二、查扣案六角扳手為鐵製材質，可作為攻擊人身之器具，客觀上可為兇器使用，被
    告持該鐵質六角扳手，毀越安全設備之窗戶，無故侵入他人住宅行竊，於屋內搜
    尋財物尚未得手之際，為人發現報警，嗣經警捕獲。核其所為，係犯刑法第三百
    二十一條第一項第二款、第三款、第二項加重竊盜未遂罪。被告與同案共犯鄭鴻
    炎二人間，互有犯意聯絡及行為分擔，為共同正犯。又被告甲○○曾因違反麻藥
    品管理條例案件，經臺灣高等法院判處有期徒刑七月確定，並於八十六年二月十
    一日執行完畢，有臺灣高等法院被告全國前案紀錄表一份在卷可查，其於五年內
    再犯本件有期徒刑上之罪，為累犯，應依法加重其刑。又被告所犯加重竊盜犯行
    ，尚處於未遂階段，依法減輕其刑。
三、原審以被告甲○○罪證明確，因予適用刑法第二十八條、第三百二十一條第一項
    第二款、第三款、第二項、第二十六條前段、第四十七條、第三十八條第一項第
    二款規定，並審酌被告之品性、犯罪之動機、目的、手段、所生之危害及犯罪後
    之態度等一切情狀，各量處有期徒刑一年二月，以示儆懲。復認定扣案鐵質六角
    扳手為被告甲○○所有，持以供犯罪所用之物，併依法宣告沒收。本院經核原判
    決認事用法，並無不合，量刑亦稱允當。上訴意旨，指摘原判決量刑過重，為無
    理由，應予駁回。
四、按告訴乃論之罪，告訴人於第一審辯論終結前，得撤回告訴，又其告訴經撤回者
    ，法院應諭知不受理之判決，刑事訴訟法第二百三十八條第一項，及第三百零三
    條第三款定有明文。本件被告因竊盜等案件，經檢察官提起公訴，其中無故侵入
    他人住宅部分，認為係犯刑法第三百零六條第一項之罪，依同法第三百零八條規
    定須告訴乃論，據告訴人乙○○於原審審理中，聲請撤回告訴，依照前開法條之
    規定，本應諭知不受理，惟公訴人認與被告二人所犯前開罪名，有方法結果之牽
    連關係，為牽連犯，原審爰敘明不另為不受理之判決（最高法院二十一年非字第
    一四四號判例參照），亦核無不合，併此敘明。
據上論斷，應依刑事訴訟法第三百六十八條，判決如主文。
本案經檢察官曾顯智到庭執行職務。
中    華    民    國      八十九      年      十      月      三        日
                                  臺灣高等法院臺南分院刑事第五庭
                                      審判長法官  茆    臺    雲
                                            法官  曾    平    杉
                                            法官  李    文    福
右正本證明與原本無異。
不得上訴。
                                      法院書記官  李    良    倩
中    華    民    國      八十九      年      十      月     四       日
附錄：本判決論罪法條
刑法第三百二十一條：
犯竊盜罪而有左列情形之一者，處六月以上五年以下有期徒刑：
一、於夜間侵入住宅或有人居住之建築物、船艦或隱匿其內而犯之者。
二、毀越門扇、牆垣或其他安全設備而犯之者。
三、攜帶兇器而犯之者。
四、結夥三人以上而犯之者。
五、乘火災、水災或其他災害之際而犯之者。
六、在車站或埠頭而犯之者。
前項之未遂犯罰之。


司法院資訊處製作；財團法人民間司法改革基金會備份。
